臺灣高雄地方法院刑事判決　　　　　 100年度審易字第3181號
公　訴　人　臺灣高雄地方法院檢察署檢察官
被　　　告　李志銘
　　　　　　韓醒緯
上列被告因竊盜案件，經檢察官提起公訴（100 年度偵字第1729
8 號），嗣因被告於本院準備程序中就被訴事實為有罪之陳述，
本院告知被告簡式審判程序之旨，並聽取當事人之意見後，裁定
改依簡式審判程序進行，判決如下：
    主  文
李志銘共同犯攜帶兇器竊盜罪，處有期徒刑玖月，扣案之T 型扳
手壹把，沒收。
韓醒緯共同犯攜帶兇器竊盜罪，處有期徒刑柒月，扣案之T 型扳
手壹把，沒收。
    事  實
一、李志銘與韓醒緯於民國100 年5 月9 日凌晨1 時許，行經高
    雄市○○區○○路22巷前，見曾健所使用之車牌號碼J9-9
    907 號自用小客車停放在該處，竟意圖為自己不法之所有，
    共同基於竊盜之犯意聯絡，由韓醒緯在旁把風，李志銘則持
    韓醒緯所有、客觀上可供兇器使用之T 型扳手1 把，撬開該
    自用小客車車門鎖，再開啟電門鎖，而竊取該自用小客車得
    手，並供其等代步之用。嗣因李志銘駕駛上開車輛，先後於
    高雄壽山忠烈祠及高雄市○○區○○街附近，擦撞車牌號碼
    不詳之車輛，故李志銘、韓醒緯於同日凌晨3 時30分許，將
    該自小客車棄置於高雄市○○區○○街266 號前，並逃離現
    場。嗣經曾健報案後，員警調閱監視器畫面，始循線查悉
    上情，並自韓醒緯處扣得上開T 型扳手。
二、案經曾健訴由高雄市政府警察局左營分局移送臺灣高雄地
    方法院檢察署檢察官偵查起訴。
    理  由
一、本件被告李志銘、韓醒緯所犯並非死刑、無期徒刑、最輕本
    刑為3 年以上有徒刑之罪或高等法院管轄第一審案件，而其
    於準備程序進行中，被告先就被訴事實為有罪之陳述，經法
    官告知簡式審判程序之旨，並聽取公訴人及被告之意見後，
    本院認適宜改依簡式審判程序進行，爰依刑事訴訟法第273
    條之1 第1 項規定，裁定改以簡式審判程序進行，合先敘明
    。
二、訊據被告2 人對於上揭事實均坦承不諱，核與證人即告訴人
    曾健於警詢及偵查中所為之證詞相符（見警卷第9 至14頁
    ），並有高雄市政府警察局左營分局搜索扣押筆錄、扣押物
    品目錄表、高雄市政府警察局車輛協尋電腦輸入單、高雄市
    政府警察局車輛尋獲電腦輸入單各1 份、監視器錄影畫面翻
    拍照片10張、車輛查獲照片2 張、扣押物品照片1 張及扣案
    之上開T 型扳手1 把在卷可查（見警卷第23至26、28至30、
    33、34頁、偵查卷第40頁），足認被告2 人之任意性自白與
    事實相符，應堪採信。綜上，本案事證明確，被告2 人上開
    犯行堪以認定，應依法論罪科刑。
三、按刑法第321 條第1 項第3 款之攜帶兇器竊盜罪，係以行為
    人攜帶兇器竊盜為其加重條件，此所謂兇器，其種類並無限
    制，凡客觀上足對人之生命、身體、安全構成威脅，具有危
    險性之兇器均屬之，且祇須行竊時攜帶此種具有危險性之兇
    器為已足，並不以攜帶之初有行兇之意圖為必要，其兇器之
    由來如何，亦無所限制（最高法院79年台上字第5253號判例
    、95年度台上字第3328號判決意旨參照）。查被告2 人於上
    揭時、地犯竊盜犯行所攜帶並使用之T 型扳手1 把，材質為
    金屬製品、前端尖銳，有卷附之扣案物品照片可參（見偵查
    卷第40頁），並且可用來破壞車門鎖乙節，亦據被告2 人供
    承在卷，足認該T 型扳手係屬質地堅硬之物，客觀上可對人
    之生命、身體、安全構成威脅，具有危險性，要屬上揭規定
    所指之兇器無誤。是核被告2 人所為，均係犯刑法第321 條
    第1 項第3 款之攜帶兇器竊盜罪。被告2 人就上開犯行，有
    犯意聯絡及行為分擔，為共同正犯。爰審酌被告2 人僅因當
    時缺乏代步工具，即貪圖不法利益，共同竊取被害人曾健
    所使用上開自小客車，所為實不足取，復審酌被告2 人犯罪
    之手段、教育程度均為國中畢業、家庭及經濟生活狀況均屬
    普通、犯後均坦承犯行，以及被告李志銘前有多次竊盜之非
    行紀錄，有李志銘之臺灣高等法院被告前案紀錄表1 份附卷
    可查，可見其素行不佳，至被告韓醒緯則無前科，有韓醒緯
    之臺灣高等法院被告前案紀錄表1 份在卷可佐等一切具體情
    狀，各量處如主文所示之刑，以資懲儆。至扣案之T 型扳手
    1 把，係供被告2 人犯前開加重竊盜罪所用之物，且為被告
    韓醒緯所有，業經被告2 人供承明確，爰依刑法第38條第1
    項第2 款規定及共犯連帶沒收之法理，予以宣告沒收。
據上論斷，應依刑事訴訟法第273 條之1 第1 項、第299 條第1
項前段，刑法第28條、第321 條第1 項第3 款、第38條第1 項第
2 款，判決如主文。
本案經檢察官劉慕珊到庭執行職務。
中    華    民    國   100    年    11    月    17    日
                  刑事第十庭  法  官    陳芸珮
以上正本證明與原本無異。
如不服本判決應於收受送達後10日內向本院提出上訴書狀，並應
敘述具體理由；如未敘述上訴理由者，應於上訴期間屆滿後20日
內向本院補提理由書（均須按他造當事人之人數附繕本）「切勿
逕送上級法院」。
中    華    民    國   100    年    11    月    17    日
                              書記官    冒佩妤
附錄本案論罪科刑法條：
中華民國刑法第321條第1項第3款：
犯竊盜罪而有下列情形之一者，處6 月以上、5 年以下有期徒刑
，得併科新臺幣10萬元以下罰金：
三、攜帶兇器而犯之者。